sk-SK: Materiál tukového filtra: Hliník; Uhlík; Drevené uhlie; Sklolaminát; Sieťovina; Kov; Nehrdzavejúca oceľ; Oceľ; Syntetický; Iné
zh-CN: 油脂过滤材料: 铝; 碳; 炭; 玻璃纤维; 网状; 金属; 不锈钢; 钢; 合成; 其他
cs: Materiál tukového filtru: Hliník; Uhlík; Dřevěné uhlí; Skelná vata; Síťovina; Kov; Nerezová ocel; Ocel; Syntetické; Jiné
da: Fedtfiltermateriale: Aluminum; Kulstof; Trækul; Glasfiber; Mesh; Metal; Rustfrit stål; Stål; Syntetisk; Andet
ru: Материал жироулавливующего фильтра: Алюминий; Углерод; Древесный уголь; Стекловолокно; Сетка; Металл; Нержавеющая сталь; Сталь; Синтетика; Другое
pl: Materiał filtra tłuszczu: Aluminium; Węgiel; Węgiel drzewny; Włókno szklane; Siatka; Metal; Stal nierdzewna; Stal; Syntetyczne; Inne
fr: Matériau du filtre à graisse: Aluminum; Carbone; Charbon; Fibre de verre; A mailles; Métal; Acier inoxydable; Acier; Synthétique; Autre
fi: Rasvansuodattimen materiaali: Alumiini; Hiili; Puuhiili; Lasikuitu; Verkko; Metalli; Ruostumaton teräs; Teräs; Synteettinen; Muu
pt-PT: Material do filtro de gordura: Alumínio; Carbono; Carvão; Fibra de vidro; Rede; Metal; Aço inoxidável; Aço; Sintético; Outro
es: Material del filtro de grasa: Aluminio; Carbón; Carbón; Fibra de vidrio; Malla; Metal; Acero inoxidable; Acero; Sintético; Otros
bg-BG: Материал на филтъра за мазнини: Алуминий; Въглерод; Въглен; Fiberglass; Мрежа; Метал; Неръждаема стомана; Стомана; Синтетичен; Други
en: Grease filter material: Aluminum; Carbon; Charcoal; Fiberglass; Mesh; Metal; Stainless steel; Steel; Synthetic; Other
ja: グリスフィルターの素材: アルミニウム; カーボン; 木炭; ガラス繊維; メッシュ; 金属; ステンレススチール; スチール; 合成品; その他
tr: Yağ filtre malzemesi: Alüminyum; Karbon; Kömür; Fiberglas; Ağ; Metal; Paslanmaz çelik; Çelik; Sentetik; Diğer
zh-TW: 油脂過濾網材質: 鋁; 碳; 活性碳; 玻璃纖維; 網布; 金屬; 不銹鋼; 鋼; 合成; 其他
vi: Vật liệu lọc dầu mỡ: Nhôm; Cacbon; Than củi; Sợi thủy tinh; Lưới; Kim loại; Thép không gỉ; Thép; Tổng hợp; Khác
th: วัสดุสำหรับการกรองไขมัน: อะลูมิเนียม; คาร์บอน; ถ่านไม้; ไฟเบอร์กลาส; ตาข่าย; โลหะ; เหล็กสเตนเลส; เหล็ก; สังเคราะห์; อื่นๆ
nl: Vetfiltermateriaal: Aluminium; Koolstof; Houtskool; Glasvezel; Gaas; Metaal; Roestvrij staal; Staal; Synthetisch; Andere
hu: Zsírszűrő anyaga: Alumínium; Szén; Faszén; Üveggyapot; Háló; Fém; Rozsdamentes acél; Acél; Szintetikus; Egyéb
ro-RO: Material filtru grăsimi: Aluminiu; Carbon; Cărbune; Fibră de sticlă; Plasă; Metal; Oțel inoxidabil; Oțel; Sintetic; Altele
it: Materiale del filtro antigrasso: Alluminio; Carbonio; Carbone; Vetroresina; Mesh; Metallo; Acciaio inossidabile; Acciaio; Sintetico; Altro
sl-SI: Material maščobnega filtra: Aluminij; Ogljik; Oglje; Steklena vlakna; Mreža; Kovina; Nerjavno jeklo; Jeklo; Sintetika; Drugo
nb: Fettfiltermateriale: Aluminium; Karbon; Kull; Glassfiber; Mesh; Metall; Rustfritt stål; Stål; Syntetisk; Annet
pt-BR: Material do filtro de gordura: Alumínio; Carbono; Carvão; Fibra de vidro; Malha; Metal; Aço inoxidável; Aço; Sintético; Outro
el: Υλικό φίλτρου λίπους: Αλουμίνιο; Άνθρακας; Ξυλάνθρακας; Υαλοβάμβακας; Πλέγμα; Μέταλλο; Ανοξείδωτος χάλυβας; Χάλυβας; Συνθετικό; Άλλο
sv: Fettfiltermaterial: Aluminium; Kol; Träkol; Glasfiber; Mesh; Metall; Rostfritt stål; Stål; Syntetisk; Övrigt
lt-LT: Riebalų filtro medžiaga: Aliuminis; Anglis; Medžio anglis; Stiklo pluoštas; Tinklelis; Metalas; Nerūdijantysis plienas; Plienas; Sintetika; Kita
de: Fettfiltermaterial: Aluminium; Kohlenstoff; Holzkohle; Fiberglas; Netz; Metall; Edelstahl; Stahl; Synthetisch; Sonstiges
hr-HR: Materijal filtra za masnoću: Aluminij; Ugljik; Ugljen; Stakloplastika; Mrežica; Metal; Nehrđajući čelik; Čelik; Sintetika; Ostalo
ko: 그리스 필터 소재: 알루미늄; 탄소; 숯; 유리 섬유; 메쉬; 금속; 스테인리스 스틸; 강철; 인조; 기타